ACORDAO-COMPLETO-2580222

ACÓRDÃO DE RELAÇÃO

ACÓRDÃO DE RELAÇÃO 3136/2023 ATA 10/2023 - PRIMEIRA CÂMARA

Acórdão 3136/2023-TCU-Primeira Câmara
VISTOS e relacionados estes autos de tomada de contas especial (TCE) instaurada pelo Banco do Nordeste do Brasil S.A. em desfavor de Luiz Carlos Cabral Junior, Embrapa/Cpatsa, Pedro Carlos Gama da Silva e Natoniel Franklin de Melo, em razão de não comprovação da regular aplicação dos recursos repassados pela União realizadas por meio do Convênio FUNDECI 2007/130, firmado entre o Banco do Nordeste do Brasil S/A e Fundação de Desenvolvimento Regional - FUNDER, tendo por objeto a colaboração financeira para a execução de pesquisa intitulada "Difusão de Tecnologias de Aproveitamento do Fruto do Umbuzeiro" para pequenos agricultores da região semiárida dos estados de Pernambuco, Bahia, Alagoas, Sergipe, Piauí e Paraíba.
Considerando que, em instrução de peça 80 destes autos, apurou a então SecexTCE (atual AudTCE) que, apresentada a prestação de contas em 30/4/2011 (peça 49) , somente houve a emissão de parecer de análise da mesma em 5/3/2020, de maneira que transcorreram mais de cinco anos de inação do poder concedente em tal análise, configurando-se a prescrição da pretensão de ressarcimento e punitiva, nos termos da Lei 9.873/1999 e da Resolução TCU 344/2022,
Considerando que em face dessa constatação propõe a unidade instrutiva o arquivamento desta TCE em face de ausência de pressupostos de constituição e desenvolvimento válido e regular,
Considerando que o Ministério Público/TCU, em parecer de peça 83 destes autos, manifesta-se também pelo arquivamento da TCE, com fundamento na aludida Resolução, diante da prescrição quinquenal das pretensões objeto deste processo,
Considerando, portanto, as disposições constantes da Lei 9.873/1999, da Resolução TCU 344/2022, bem assim o entendimento fixado por este Tribunal por meio do Acórdão 534/2023-TCU-Plenário, 
ACORDAM os Ministros do Tribunal de Contas da União, reunidos em Sessão de 1ª Câmara, por unanimidade, em:
a) reconhecer a ocorrência de prescrição das pretensões punitiva e ressarcitória, com fundamento nos arts. 1º da Lei 9.873/1999 e arts. 2º, 4º, inciso II, da Resolução-TCU 344/2022;
b) deixar de prosseguir com o julgamento das contas, com fulcro no art. 12, parágrafo único, da Resolução-TCU 344/2022;
c) arquivar o processo, nos termos do art. 11 da Resolução-TCU 344/2022;
d) dar ciência deste acórdão, da instrução e pronunciamentos de peças 80/83 ao Banco do Nordeste do Brasil S/A e aos responsáveis.
1. Processo TC-Processo 039.872/2021-1 (TOMADA DE CONTAS ESPECIAL) 
	1.1. Responsáveis: Embrapa/Cpatsa (00.348.003/0041-08) ; Luiz Carlos Cabral Junior (XXX.674.866-XX) ; Natoniel Franklin de Melo (XXX.896.654-XX) ; Pedro Carlos Gama da Silva (XXX.395.854-XX) .
	1.2. Órgão/Entidade: Banco do Nordeste do Brasil S.A.
	1.3. Relator: Ministro-Substituto Augusto Sherman Cavalcanti.
	1.4. Representante do Ministério Público: Procurador Rodrigo Medeiros de Lima.
	1.5. Unidade Técnica: Unidade de Auditoria Especializada em Tomada de Contas Especial (AudTCE) .
	1.6. Representação legal: não há.

Primeira Câmara

Banco do Nordeste do Brasil S.A.

Embrapa/Cpatsa (00.348.003/0041-08); Luiz Carlos Cabral Junior (XXX.674.866-XX); Natoniel Franklin de Melo (XXX.896.654-XX); Pedro Carlos Gama da Silva (XXX.395.854-XX).

AUGUSTO SHERMAN

não há.

Procurador Rodrigo Medeiros de Lima.

TOMADA DE CONTAS ESPECIAL (TCE)

Unidade de Auditoria Especializada em Tomada de Contas Especial (AudTCE).